最　高　行　政　法　院　裁　定
                                     100年度裁字第1645號
上  訴  人  林福龍
（即原審參加人）            之1號
訴訟代理人　林維毅　律師
上  訴  人　高雄市杉林區公所
（即原審被告）
代　表　人　黃傳殷
　　　　　　　　　　　　　送達代收人　曾奕銘
被 上訴 人　林俊彥
（即原審原告）　　  　　　　之1號
上列當事人間耕地三七五租約事件，上訴人對於中華民國99年4
月30日高雄高等行政法院98年度訴字第731號判決，提起上訴，
本院裁定如下：
　　主  文
上訴駁回。
上訴審訴訟費用由上訴人負擔。
　　理  由
一、按對於高等行政法院判決之上訴，非以其違背法令為理由，
    不得為之，行政訴訟法第242條定有明文。依同法第243條第
    1項規定，判決不適用法規或適用不當者，為違背法令；而
    判決有同條第2項所列各款情形之一者，為當然違背法令。
    是當事人對於高等行政法院判決上訴，如依行政訴訟法第24
    3條第1項規定，以高等行政法院判決有不適用法規或適用不
    當為理由時，其上訴狀或理由書應有具體之指摘，並揭示該
    法規之條項或其內容；若係成文法以外之法則，應揭示該法
    則之旨趣；倘為司法院解釋或本院之判例，則應揭示該判解
    之字號或其內容。如以行政訴訟法第243條第2項所列各款情
    形為理由時，其上訴狀或理由書，應揭示合於該條項各款之
    事實。上訴狀或理由書如未依此項方法表明，或其所表明者
    與上開法條規定不合時，即難認為已對高等行政法院判決之
    違背法令有具體之指摘，其上訴自難認為合法。
二、被上訴人（即原審原告）就其所有坐落高雄縣杉林鄉(現制
    為高雄市○○區○○○段1235-2地號土地（下稱系爭土地）
    出租予上訴人（即原審參加人）耕作，訂有耕地三七五租約
    ，於民國97年12月31日租期屆滿，上訴人（即原審參加人）
    於98年1月8日申請繼續承租，被上訴人（即原審原告）亦於
    98年2月16日以擴大家庭農場經營為由，申請收回自耕，上
    訴人（即原審被告）原核定准由上訴人（即原審參加人）續
    訂租約6年。被上訴人（即原審原告）不服，提起訴願，經
    上訴人（即原審被告）審查發現原處分上訴人（即原審參加
    人）之96年全年收支部分計算有錯誤，於98年4月29日撤銷
    原處分，並重新審核，嗣另以98年6月25日杉鄉民字第09800
    05488號函仍作成准予上訴人（即原審參加人）續訂租約6年
    之處分，且同時有否准被上訴人（即原審原告）收回之意。
    被上訴人（即原審原告）不服，循序提起行政訴訟，為原審
    判決撤銷訴願決定及原處分，並命上訴人（即原審被告）應
    依原審判決之法律見解作成決定，上訴人（即原審參加人）
    不服，遂提起本件上訴。
三、上訴人（即原審參加人）上訴意旨略以：上訴人（即原審參
    加人）於原審即已主張系爭土地與被上訴人（即原審原告）
    住處相距甚遠，且其未從事農耕，難期自任耕作。又被上訴
    人（即原審原告）夫妻退休後領有退休金、亦有收入，足徵
    其所有收益足以維持其一家人生活，而符合耕地三七五減租
    條例第19條第1項第1款、第2款出租人不得收回自耕之情形
    ，惟原判決置上開重要攻擊防禦方法不予調查審認，而僅向
    國防部函詢林煒修96年度之所得，即僅就耕地三七五減租條
    例第19條第1項第3款而為調查，而未於理由說明何以未就同
    條項第1款、第2款情形予以調查，自屬判決不備理由。經核
    ，原判決係依上訴人（即原審被告）更正上訴人（即原審參
    加人）之孫林煒修96年度所得後，本件上訴人（即原審參加
    人）即承租人之96年全戶所得應更正為新臺幣（下同）1,78
    5,793元，支出部分為1,062,427元，收入扣除支出後為723,
    366元，係屬正數，自無出租人因收回耕地，致承租人失其
    家庭生活依據之事情，核與耕地三七五減租條例第19條第1
    項第3款規定之要件不符，而撤銷訴願決定及原處分。然就
    被上訴人（即原審原告）請求准予收回系爭土地部分，上訴
    人（即原審被告）僅審查該條例第19條第1項第3款所規定出
    租人因收回耕地，有無致承租人失其家庭生活依據之部分，
    尚未就該條例第19條第1項第1、2款其餘要件為實體審查，
    仍應由上訴人（即原審被告）依其權責審認並作成處分。本
    件上訴人（即原審參加人）雖以該原判決違背法令為由提起
    上訴，惟核其上訴理由，係就原判決命上訴人（即原審被告
    ）依其權責為是否有該條例第19條第1項第1、2款其餘出租
    人不得收回自耕之要件為實體審查並作成處分部分而為上訴
    ，則該部分既未為實體判斷，上訴人（即原審參加人）就其
    非屬原審審理範圍遽提起上訴，然並未具體說明原判決確有
    如何違背法令之情形，依上說明，其上訴即非合法。
四、據上論結，本件上訴為不合法。依行政訴訟法第249條第1項
    前段、第104條、民事訴訟法第95條、第78條，裁定如主文
    。
中　　華　　民　　國　　100　 年　　7　　 月　　14　　日
                    最高行政法院第一庭
                        審判長法官　鍾　耀　光
                              法官　黃　淑　玲
                              法官　鄭　小　康
                              法官　林　樹　埔
                              法官　陳　秀　

以  上  正  本  證  明  與  原  本  無  異
中　　華　　民　　國　　100　 年　　7　　 月　　15　　日
　　　　　　　　　　　　　　　書記官　黃　淑　櫻